【裁判字號】    98,簡上,1375
【裁判日期】    990226
【裁判案由】    詐欺
【裁判全文】
臺灣板橋地方法院刑事判決            98年度簡上字第1375號
上  訴  人  丙○○
即  被  告
上列被告因詐欺案件，不服本院中華民國98年7 月22日第一審簡
易判決（98年度簡字第4650號，聲請簡易判決處刑案號：98年度
偵字第10482、11084號），本院管轄第二審之合議庭判決如下：
    主      文
上訴駁回。
丙○○緩刑貳年。
    事實及理由
一、本案經本院審理結果，認第一審判決以被告丙○○所為係犯
    刑法第30條第1 項前段、第339 條第1 項之幫助詐欺取財罪
    ，依刑事訴訟法第449 條第1 項前段、第3 項、（原審判決
    書漏引第454 條第2 項，茲補充之），刑法第30條第1 項前
    段、第2 項、第339 條第1 項、第41條第1 項前段，刑法施
    行法第1 條之1 第1 項、第2 項前段等規定，並審酌被告雖
    無前科（見卷附臺灣高等法院被告前案紀錄表），然提供上
    揭金融機構帳戶供他人詐欺取財，助長詐騙財產犯罪之風氣
    ，致使執法人員難以追查該詐騙集團成員之真實身分，增加
    被害人尋求救濟之困難，並擾亂金融交易往來秩序，危害社
    會正常交易安全，兼衡被害人損失金額、被告犯罪之手段及
    犯罪後否認犯行之態度等一切情狀，量處有期徒刑3 月，並
    諭知如易科罰金之折算標準，其認事用法及量刑均屬妥適，
    應予維持外，併引用第一審簡易判決書記載之事實、理由及
    證據（詳如附件）。
二、被告上訴雖稱：伊已認罪，且與被害人達成和解，請求從輕
    量刑云云；惟按關於刑之量定，係實體法上賦予法院得為自
    由裁量之事項，倘其未有逾越法律所規定之範圍，或濫用其
    權限，即不得任意指摘為違法，被告雖就原審法院適法範圍
    裁量權之行使為爭執，惟原審量定刑期，已審酌被告各種犯
    罪情狀，並無失出，且被告係於原審判決後，始與被害人達
    成調解，再於本院審理時為認罪之陳述，原審自無從審酌此
    一調解情狀，是被告上訴請求從輕量刑云云，為無理由，應
    予駁回。
三、末查被告前未曾因故意犯罪受有期徒刑以上刑之宣告，有臺
    灣高等法院被告前案紀錄表佐卷可考，其因一時失慮致罹刑
    典，然已坦承犯行，知所悔悟，並與被害人乙○○、甲○○
    達成調解，前開被害人且俱表示願原諒被告各情，有本院98
    年度附民移調字第218 、230 號調解筆錄2 紙在卷可佐，顯
    見被告於犯後，亦盡力填補被害人所受損害，更已獲取被害
    人諒解，本院審酌上情，認被告經此偵審程序及刑之宣告等
    教訓後，當知所警惕，信無再犯之虞，因認前開對之所宣告
    之刑以暫不執行為適當，爰併依刑法第74條第1 項第1 款規
    定，宣告緩刑2 年，用啟自新。
據上論斷，應依刑事訴訟法第455 條之1 第1 項、第3 項、第36
8 條、第373 條，刑法第74條第1 項第1 款，判決如主文。
本案經檢察官高智美到庭執行職務。
中    華    民    國    99    年    2     月    26    日
                  刑事第十九庭  審判長法  官  曾淑娟
                                      法  官  鄧雅心
                                      法  官  陳明偉
以上正本證明與原本無異。
本判決不得上訴。
                                      書記官  陳玉心
中    華    民    國    99    年    2     月    26    日
附件：

司法院資訊處製作；財團法人民間司法改革基金會備份。
